【裁判字號】    88,訴,510
【裁判日期】    920523
【裁判案由】    偽造文書等
【裁判全文】
臺灣士林地方法院刑事判決                          八十八年度訴字第五一號
    公  訴  人  臺灣士林地方法院檢察署檢察官
    被      告  庚○○
    選任辯護人  蔡雅蓯律師
    被      告  辛○○
    選任辯護人  李永然律師
                陳淑芬律師
右列被告因偽造文書案件，經檢察官提起公訴（八十八年度偵字第五００六號、八十
八年度偵字第六０七九號），本院判決如左：
    主  文
庚○○共同連續意圖為自己不法之所有，而侵占對於業務上所持有之物，處有期徒刑
拾月。緩刑肆年。
辛○○共同連續意圖為自己不法之所有，而侵占對於業務上所持有之物，處有期徒刑
拾月。
偽造之簽帳單顧客存根聯肆紙及商店存根聯上偽造之「Ray」署押壹枚、「Paul」署
押參枚、側錄機壹台、側錄資料肆張均沒收。
    事  實
一、庚○○於民國八十八年間任職於時懋美妍誠品忠誠店（下稱時懋誠品專櫃）擔任
    專櫃小姐，負責銷售保養品，詎竟夥同其友人辛○○及辛○○之友丁○○（未經
    檢察官起訴），共同意圖為自己不法之所有，並基於概括犯意之聯絡，由庚○○
    利用擔任專櫃小姐為客人以信用卡刷卡結帳之機會，使用側錄機非法輸出信用卡
    磁帶上之電腦個人資料檔案，再將該資料彙整繕寫後直接交付或傳真予丁○○偽
    製信用卡磁帶內之資料（此部分未據告訴），丁○○則就每一份信用卡資料依種
    類不同支付庚○○新台幣（下同）五百元至二千元不等之報酬，庚○○於八十八
    年三月二十四日先後側錄客戶丙○○（卡號為000000000000000
    0）、丑○○（卡號為0000000000000000號）信用卡資料，將
    資料轉給丁○○制作偽卡；繼由辛○○先後持同前卡號之偽造信用卡，於八十八
    年三月二十八日、四月六日至庚○○任職之時懋誠品專櫃，提出該偽造之信用卡
    ，交由知情之庚○○在刷卡機上刷卡七次以向聯合信用卡中心行使（詳如附表一
    ），其中四次成功取得核准交易之訊息並列印出信用卡簽單（詳如附表二），由
    辛○○在一式二聯之信用卡簽單上偽造Ray之署押一枚（因二聯共有署押二枚）
    、Paul之署押三枚（因二聯共有署押六枚），繼由庚○○利用不知情之誠品出納
    人員將偽造之信用卡簽單交付發卡銀行請款而行使，足以生損害於丙○○、丑○○、「Ray」、「Paul 」及發卡銀行，庚○○、辛○○並以此方式掩人耳目而將
    同額之保養品侵占入己。侵占所得之保養品或由辛○○、庚○○帶走，或留在專
    櫃上轉售予不知情之客人銷贓變現。庚○○並繼續以側錄機於時懋誠品專櫃側錄
    客戶信用卡資料，於八十八年五月七日錄得田立屏、己○○之資料、八日錄得辰
    ○○、乙○○、未○○、申○○之資料，九日錄得戊○○之資料。迨至八十八年
    五月十日經警持搜索票至時懋誠品專櫃搜索，扣得側錄機一台、庚○○抄錄及繕
    寫之側錄資料四張。
二、案經基隆市警察局報請台灣士林地方法院檢察署檢察官偵查起訴。
    理  由
一、訊之被告庚○○對於右述犯罪事實已於本院審理時自白不諱，被告辛○○則矢口
    否認有右述犯行，辯稱：其並未於八十八年三月二十八日、四月六日前往被告庚○○任職之專櫃消費，該信用卡簽帳單也不是伊簽署的云云。惟查：
  （一）卡號0000000000000000之信用卡，真正持有人係丙○○，
        其曾於八十八年三月二十四日十五時前往時懋美妍誠品忠誠店（下稱時懋誠
        品專櫃）以上開信用卡刷卡消費，但並未於八十八年三月二十八日前往該專
        櫃消費等情，業據證人丙○○於警訊、偵查中迭次陳明，且有丙○○之信用
        卡簽單一紙、慶豐銀行信用卡繳款通知書在卷可稽。而卡號為000000
        0000000000號之信用卡真正持有人係丑○○，其曾於八十八年三
        月二十四日十四時四十分許前往時懋誠品專櫃以上開信用卡刷卡購物，但之
        後未再前往該專櫃消費等情，亦據證人丑○○、其姊寅○○於本院九十一年
        四月十二日、九十一年六月十四日訊問時證述甚明，並有丑○○之信用卡簽
        帳單一紙附卷可參。
  （二）證人即財團法人聯合信用卡處理中心會員服務部專員酉○○於八十八年五月
        五日警訊時證稱「本中心近日發現有特約商店誠品股份有限公司疑似流出客
        戶信用卡資料，製成偽卡盜刷商品」、「本中心查出有七位客戶信用卡內碼
        資料被流出製成偽卡」、「經本中心與時懋公司深入過濾清查，發現前述七
        位持卡人曾持信用卡至時懋公司之專櫃刷卡消費」、「時懋公司之櫃臺有人
        員涉及與偽卡集團勾結，側錄持卡人之信用卡內碼資料用以製成偽卡，故向
        警方報案請求偵辦」等語，經檢察官簽發搜索票，警員於八十八年五月十日
        十七時三十分許，前往時懋誠品專櫃搜索，亦於被告庚○○之皮包內扣得信
        用卡側錄機一台、抄錄繕寫客戶信用卡號明細單四張，有搜索扣押證明筆錄
        在卷可證。
  （三）被告庚○○於八十八年五月十日警方搜索查獲，當日警訊時即供稱附表二編
        號１、２之消費（至於編號３、４之事實，警員並未詢問被告庚○○），乃
        被告辛○○持卡消費，由其經手，並供稱側錄機是其稱為「哥哥」之男子所
        交付，其將客人之信用卡刷至預先放置櫃子內之側錄機，嗣客人離開後再將
        客戶信用卡卡號、內碼登記在紙上，交付「哥哥」，每筆可得五百元至二千
        元不等報酬，「哥哥」是八十八年三月底辛○○介紹認識的等語；核與庚○○同一專櫃之小姐巳○○於搜索當日警訊時供稱：八十八年四月六日伊有當
        班，庚○○帶乾姐來店內以乾姐之信用卡預購產品但未帶走請伊代為出售等
        語大致相符（均見八十八年五月十日警訊筆錄），雖於八十八年五月十日警
        訊時，警員並未使證人巳○○指認被告辛○○是否即為其所述與庚○○前來
        刷卡消費之乾姐。然被告庚○○於八十八年五月十日當天即由本院收押禁見
        ，殊無與證人巳○○串證之可能，而證人巳○○於八十八年六月八日偵查庭
        亦當庭指認卷內八十八年四月六日「Paul」之信用卡簽單，是到庭之被告辛○○所簽的等語（見八十八年度偵字第五００六號卷第八四頁反面筆錄），
        核與被告庚○○之指訴相符。
  （四）被告辛○○雖矢口否認涉案，並辯稱：其與庚○○有仇怨，庚○○係挾怨誣
        攀，證人巳○○與庚○○同一專櫃，被害人丙○○八十八年三月二十四日前
        來消費被側錄時，係由巳○○為其服務，巳○○本身涉有重嫌，巳○○之指
        述根本不足採信云云。惟查：
      １、關於證人巳○○指稱被告辛○○於八十八年四月六日持前開信用卡來消費
          ，並簽署署名為「Paul」之信用卡簽單，其證言應可採信，理由如下：
        (1)被害人丙○○於八十八年五月七日警訊時固指稱最後一次至誠品忠誠店消
          費是八十八年三月二十四日，刷卡消費八百十一元，有一次到該公司消費
          時，有一位小姐告訴伊同一張卡不能在同一家店刷卡消費二次，要拿別張
          信用卡讓伊刷卡，令其十分懷疑等語，並指認該名小姐為巳○○。惟參諸
          警訊筆錄前後內容，警員訊問重點均在於「八十八年三月間」被害人杜怡
          靜使用該張被側錄之信用卡消費之情形，此由被害人丙○○謂「我最後刷
          卡消費是於八十八年三月二十四日在台北市○○路之大葉高島屋百貨公司
          消費一千二百六十元」可見端倪，被害人丙○○所謂「最後一次去誠品忠
          誠店是八十八年三月二十四日」，應指其八十八年三月份最後一次去誠品
          忠誠店是八十八年三月二十四日，並非謂其八十八年四月開始未曾再去誠
          品忠誠店消費。再參諸被害人丙○○警訊時指稱「我『有一次』到該公司
          消費，有一位小姐曾告知我同一張不能於同一家店連續刷卡消費二次」等
          語，亦足見被害人丙○○前往誠品忠誠店消費不止一次。況偵查中，檢察
          官曾傳訊被害人丙○○到庭以究明上情，被害人丙○○於八十八年六月八
          日到庭指稱「（問：妳去誠品店去過幾次？）三月、四月各去一次，與我
          接洽四月是巳○○，三月那次那人我不認識，也不是巳○○」、「三月被
          偽造那張卡，我四月收到帳單已經掛失，而四月再用的卡是沒有問題」等
          語（見前開偵卷第八十二頁反面、第八十四頁反面），足見八十八年三月
          二十四日被害人丙○○卡片遭側錄，並非巳○○所為。況被害人丙○○與
          被告及巳○○均無交情，被害人丙○○甚且主動指稱巳○○曾告知一張卡
          不能刷二次，形跡可疑等語，衡情被害人丙○○絕無偏袒巳○○之可能，
          且被害人丙○○八十八年四月份再次前往時懋忠誠專櫃消費，未必使用與
          八十八年三月份同一張信用卡（卡號為000000000000000
          0號），被告辛○○僅以被害人丙○○警訊指稱最後一次至誠品消費是八
          十八年三月及本院查無丙○○前開卡號信用卡八十八年四月於誠品忠誠店
          之消費資料，即指稱被害人丙○○偵查中所言不實，並推論八十八年三月
          二十四日為被害人丙○○結帳側錄者為巳○○云云，殊不足採。
        (2)況誠品公司忠誠店確實為防範盜刷，而於刷卡機設定同一張卡不可連續刷
          卡消費兩次，即中間至少須有另一張卡刷卡消費後，此設定才能解除，此
          據本院向誠品公司查明無誤，有該公司八十九年七月四日誠ＲＤ０二八九
          ０六三０號函在卷可參。足見證人巳○○於警訊供稱：確實曾有客人刷卡
          消費結帳後，又想買其他東西，因店內刷卡機不能同一張信用卡連刷二次
          ，為了業績著想，才想以自己的信用卡幫客人刷，不料使客人發生誤會等
          語，並非虛妄。並非巳○○有何參與側錄之可疑行為。
      ２、而被告庚○○雖係共同被告，惟依被告辛○○所舉之證人午○○所述，被
          告庚○○係因與午○○之糾紛，與午○○相約「雙聖」談判破裂，對於當
          日被告辛○○站在午○○那邊有所不滿，並非如被告辛○○所稱，被告郭
          瑋怡因勾搭其異性友人並誹謗其人格而交惡。則被告庚○○與被告辛○○
          交惡之導火線既在案外人午○○，且案外人午○○尚欠被告庚○○債務，
          被告庚○○因要不回來還找人向午○○催討，衡情被告庚○○與午○○之
          仇怨，應較與被告辛○○為深，被告庚○○何以不「誣攀」午○○，獨要
          「誣攀」被告辛○○？況被告庚○○自警訊查獲之初，至偵查中均供稱側
          錄信用卡之機器乃其稱為「哥哥」之人所交付，其並不知「哥哥」之真實
          年籍、姓名，但當初「哥哥」係被告辛○○所介紹認識，被告辛○○可能
          知道「哥哥」之聯絡方法，但其也不敢保證辛○○知道等語（參見前開偵
          卷第八頁）；迨至檢察官八十八年六月十日訊問被告庚○○「哥哥」之長
          像，被告庚○○稱該男子比其高、瘦瘦的、沒戴眼鏡、是在仁愛路圓環「
          雙聖」介紹的等語（見前開偵卷第八十八頁反面），檢察官轉而訊問被告
          辛○○「那個人（男的）是誰？」被告辛○○答稱「他的綽號是『小偉』
          」等語，檢察官再問證人午○○「有一次談判『小偉』出面，是何時？」
          證人午○○答稱「是在八十八年四月十一日在新店的麥當勞」等語（見前
          開偵卷第八十八頁反面、第八十九頁）。嗣被告庚○○於八十九年一月十
          八日閱報發現警方破獲偽卡集團，逮捕偽造信用卡「大盤」丁○○，並附
          有丁○○之照片，被告庚○○旋即透過辯護人陳報丁○○即為其所稱之「
          哥哥」，亦即被告辛○○所稱綽號「小偉」之人（見本院卷一第一一六頁
          陳報狀）。經本院提示口卡供證人午○○指認，其亦稱在新店麥當勞出面
          向其談判討債之「小偉」為丁○○無誤（見本院九十一年四月十二日訊問
          筆錄，見本院卷二第一四七頁），足見「小偉」即係丁○○；再參諸被告
          辛○○與丁○○確實相識，渠二人曾於八十六年三月至五月間，涉嫌利用
          身為花旗銀行業務員之便，向告訴人潘震峰等人索取資料辦理信用卡，由
          丁○○持卡消費，嗣經台灣台北地方法院檢察署以八十八年偵字第二四六
          七號為不起訴處分，堪認被告庚○○之供述信而有徵。且被告庚○○所為
          不利於被告辛○○之指訴，核與證人巳○○前開證述情節相符，是被告郭
          瑋怡之指述，應可採信。
  （五）至於被告辛○○於八十九年一月三十一日始具狀聲請調查證據，並陳稱「八
        十八年三月二十八日，星期日，聲請人返回台北縣貢寮鄉福隆村之老家與家
        人同渡週末，有聲請人之父癸○○、聲請人之母甲○○及聲請人之弟壬○○
        在場見聞，根本不可能出現於時懋公司使用偽造之信用卡」、「聲請人於八
        十八年四月六日係於春泉汽車駕訓班報名處櫃臺工作，亦不可能同時至時懋
        公司刷卡消費，有駕訓班老板子○○、道路駕駛教練卯○○在場見聞」云云
        。經本院於九十年二月七日傳訊證人癸○○、甲○○、壬○○，渠三人固證
        稱被告辛○○於八十八年三月二十八日整天與渠三人共同前往桃園掃墓，沒
        有進入台北市云云；證人子○○於九十年一月四日亦到庭證稱，八十八年四
        月六日被告辛○○有到駕訓班上班，沒有請假云云，證人卯○○則證稱如果
        不是休假日被告辛○○應該在駕訓班云云。惟查：
    １、被告辛○○既自稱其每週均會返回福隆老家，與家人同度週末，每年清明節
        前一週都會與家人一同前往桃園掃墓，八十八年間又固定在駕訓班工作，駕
        訓班僅其一人坐在櫃臺無法隨便請假云云，則類此經常、固定之作息，被告
        辛○○應無不能即時想起之理，何以被告辛○○自八十八年六月八日、十日
        檢警訊問，知道被告庚○○指稱其八十八年三月二十八日、四月六日持偽卡
        前往時懋誠品專櫃消費起，迄偵查中數度開庭，於八十八年十月又選任律師
        擔任辯護人後，均未提及有不在場之證明？迨至九十年一月始表示有不在場
        之證明？
    ２、況檢察官於八十八年六月十日訊問被告辛○○「四月六日有去誠品買貨？」
        被告辛○○係答稱「有的。有買一千多的化妝水。我是用現金付款，當天並
        沒刷卡。」檢察官問被告庚○○「四月六日妳有當班？」被告庚○○答稱「
        我約好要出去，但陳某說要買東西，才又回來。」檢察官再問被告辛○○「
        是否如此？」被告辛○○答稱「她那天生病，我們約在古亭站或台北站，搭
        捷運再搭計程車，去拿她的東西，便去天母某診所看病，後來便各自回家」
        等語（見前開偵卷第九十頁反面），被告辛○○嗣後改稱八十八年四月六日
        其在駕訓班上班沒有至時懋誠品專櫃消費云云，實難採信。
    ３、而證人子○○雖證稱八十八年四月六日被告辛○○有到駕訓班上班，上班時
        間自早上九點至晚上六點云云，惟經詳加訊問，證人子○○又證稱其公司並
        無打卡、簽到，員工請假也沒有假單，又不扣錢，且沒有開立薪資扣繳憑單
        給被告，每天都有學員來報名，是依學員報名表上何人簽名來判斷被告辛○○有無請假而給薪云云，但本院命其提供八十八年四月六日之學員報名表，
        其又稱八十八年度之學員報名表因淹水已不復存在，無法提出云云。本院審
        酌證人子○○於九十年一月四日到庭作證時，距離八十八年四月六日已有一
        年八個月之久，其公司既未留存簽到、打卡、發薪資料及學員報名表，證人
        子○○竟能記得被告辛○○一年八個月前之八十八年四月六日有到駕訓班上
        班？實與常情有違，其證言尚難採信。而證人卯○○於辯護人訊問「你是否
        記得八十八年四月六日那天，辛○○有無上班？」時證稱：「如不是休假日
        ，她應該在」云云，核係證人推測之詞，依刑事訴訟法第一百六十條之規定
        ，不得作為證據。
    ４、而證人癸○○、甲○○、壬○○雖證稱被告辛○○於八十八年三月二十八日
        與渠三人共同前往桃園蘆竹、龜山掃墓云云，然經隔離訊問，渠三人對於當
        天開車路線、先掃祖母的墓再掃祖父的墓、掃一個墓花了一個多小時、掃完
        才吃中餐，在蘆竹吃中餐等情，陳述固大致相符，惟被告辛○○隔離訊問時
        ，則稱是先掃祖父的墓再掃祖母的墓，掃一個墓花的時間約半小時，當天是
        在龜山吃中餐云云，與證人癸○○三人所述顯有出入；且被告辛○○對於當
        天掃墓開車行經路線、掃墓時有攜帶何種物品均答稱不清楚，對於是否掃完
墓才吃中餐也答稱不知道，證人癸○○、甲○○、壬○○竟證稱被告辛○○
        八十八年三月二十八日與渠三人一同前往掃墓云云，實難令人相信。
    綜上所述，被告辛○○否認犯罪，不足採信。
  （六）至於前開偽造之信用卡二張，因並未扣案，並無證據足以認定被告於信用卡
        上偽造Ray 及Paul之署押，本院並未認定有該部分偽造私文書之行為，併此
        說明。
    本件事證已臻明確，被告庚○○、辛○○之犯行均堪認定，應予依法論科。
二、按信用卡係發卡機構將持卡人之姓名、出生年月日等個人相關資料儲存於卡片背
    面之磁條中，藉以令特約第三人得以辨識持卡人之真實性，並表彰發卡機構授權
    持卡人得持卡向特約第三人消費，而不須當場支付現金，僅須嗣後依約向發卡機
    構付款之意思內容之卡片，卡片背面磁條中，儲存以電子、磁性或其他無法以人
    之知覺直接認識之方式所製成之紀錄，而供電腦處理之用，性質上為電磁紀錄，
    依我國刑法第二百二十條第二項規定，錄音、錄影或電磁紀錄，藉機器或電腦之
    處理所顯示之聲音、影像或符號，足以為表示其用意之證明者，亦以文書論。因
    此，信用卡在法律性質上，屬於準私文書。而信用卡簽帳單係以文字為一定之意
    思表示，持信用卡刷卡消費時，在簽帳單上簽署姓名，除表示已收受特約商店所
    交付之交易標的物或消費標的，並確認該筆消費之憑證，具有表示法律上權利義
    務關係之證明，故簽帳單性質上除與收據相同外，並且為信用卡發卡銀行依據此
    向簽帳人收款之憑證，為文書之一種，並為私人製作之文書。被告庚○○為時懋
    誠品專櫃之專櫃小姐，負責於專櫃銷售保養品，其既知辛○○持以前來時懋誠品
    專櫃消費之信用卡係偽造，而於八十八年三月二十八日、四月六日，夥同被告辛○○分別以前開偽造之信用卡持以在刷卡機刷卡向聯合信用卡中心行使而取得核
    准交易之訊息，並在信用卡簽單偽簽他人姓名，利用誠品公司不知情人員持向發
    卡銀行行使請款，以此方式掩人耳目而將同額之保養品侵占入己，核其所為應係
    犯刑法第三百三十六條第二項業務侵占罪、第二百十六條、第二百二十條、第二
    百十條行使偽造準私文書罪、行使偽造私文書罪。又，被告行為後，關於行使偽
    造信用卡部分，刑法業於九十年六月二十日修正增訂第二百零一條之一第二項，
該條項規定「行使前項偽造、變造之信用卡、金融卡、儲值卡或其他相類作為簽
    帳、提款、轉帳或支付工具之電磁紀錄物，或意圖供行使之用，而收受或交付於
    人者，處五年以下有期徒刑，得併科三萬元以下罰金」，與前述刑法第二百十六
    條、第二百二十條第二項、第二百十條之行使偽造準私文書罪處五年以下有期徒
    刑相較，以修正前之刑法規定有利於被告，依刑法第二條第一項但書規定，自應
    適用行為時之刑法規定。被告庚○○、辛○○、丁○○有犯意聯絡、行為分擔，
    應論以共同正犯。被告庚○○乃時懋公司負責銷售貨品之小姐，其知悉被告辛○○持以刷卡之前開信用卡為偽造，則時懋公司並非因受詐欺誤以為被告辛○○為
    真正持卡人而交付財物，尚難論以詐欺取財罪；且前開簽單係簽署Ray、Paul之?
    p押，並非簽署丙○○、丑○○之署押，發卡銀行根本不可能墊付該筆款項，，?
    |難認被告此行為係意圖詐騙發卡銀行墊付款項之詐欺得利行為，此部分原起訴?
    佴謕x認本件涉有詐欺得利罪嫌，容有誤會，公訴檢察官已當庭更正，併此敘明?
    C偽造Ray、Paul 署押之行為，乃偽造私文書之部分行為，偽造信用卡後持以行?
    洃帡偃y信用卡簽單後持以行使，偽造之低度行為，為行使之高度行為所吸收，?
    ﹞ㄔt論罪。被告利用誠品出納人員行使偽造信用卡簽單私文書之行為，應論以?
    §等縞C被告辛○○、丁○○無身分之人，與有身分之被告庚○○共犯業務侵?
    e罪，雖無特定關係，依刑法第三十一條第一項規定仍以共犯論。被告庚○○既?
    Y時懋誠品專櫃之小姐，被告辛○○將偽造之信用卡及偽造Ray、Paul 簽單交付?
    勳﹞妊Q告庚○○，渠並未本於該文書之內容向「特約商店」有所主張，該部分?
    甈隻菑ㄠo令其負行使偽造準私文書及行使偽造私文書罪責（至於刷卡向聯合信?
    峊d中心行使以取得核准授權及將信用卡簽帳單交付發卡銀行請款之行為，則構?
    谷璅炾偃y準私文書、行使偽造私文書罪）；被告將侵占所得物品置於專櫃內轉?
    滮岸ㄙ勳﹞妨H變現銷贓，乃屬不罰之後行為，附此敘明。被告先後多次業務?
    I占、行使偽造準私文書及行使偽造私文書之行為，時間各自緊接，所犯各構成?
    n件相同，均應論以連續犯一罪，並均加重其刑。所犯連續業務侵占罪、連續行?
    炾偃y私文書罪，有方法目的之牽連關係，應從重依連續業務侵占罪處斷。被告?
    狴p附表一行使偽造準私文書之犯行及附表二編號３、４行使偽造私文書之犯?
    獢A雖未經檢察官起訴，然與起訴判決有罪如附表二編號１、２之犯行，有連續?
    籈P上一罪關係，所犯業務侵占之犯行，雖未經檢察官起訴，然與起訴判決有?
    o之行使偽造準私文書犯行，有牽連犯裁判上一罪關係，均為起訴效力所及，自?
    o由本院併予審理。爰審酌被告二人並無前科，素行尚稱良好，本件犯罪所得財?
    姣靋遘U四千一百八十三元，惟前開行為對於金融秩序影響非輕等及其他一?
    螫〞活A分別量處如主文所示之刑。
三、末查被告庚○○未曾受有期徒刑以上刑之宣告，有刑案資料查註紀錄表在卷可稽
    ，其犯罪後坦承犯行，知所悔悟，且配合檢警查獲共犯，經此起訴審判之教訓，
    當能心生警惕，而無再犯之虞，本院認所宣告之刑，以暫不執行為適當，並諭知
    緩刑四年，以啟自新。至於被告辛○○，雖無前科，但因自始否認犯罪，並無事
    證足以認定其有悔改之意，本院認不宜予以緩刑，併此說明。
四、被告刷卡購物時所偽造「 Ray」、「Paul」名義製作之簽帳單顧客存根聯共四紙
    ，屬於被告所有並為供業務侵占犯罪所用之物，雖未扣案，惟查無證據可證已滅
    失，爰依刑法第三十八條第一項第二款宣告沒收。另，前開四筆簽帳單之特約商
    店存根聯上偽造之「Ray 」署押一枚、「Paul」署押三枚，應依刑法第二百十九
    條規定宣告沒收。又，該顧客存根聯四紙既已沒收，其上偽造之署押自無庸重複
    諭知沒收；前開簽帳單特約商店存根聯已分別交付特約商店，非屬被告所有，不
    得宣告沒收，併此敘明。而扣案側錄機一台為共犯丁○○所有，供本件被告側錄
    信用卡犯罪用之物，側錄資料四張則為被告庚○○所有供犯罪預備之物，此據被
    告庚○○供承在卷，爰依刑法第三十八條第一項第二款宣告沒收。
據上論斷，應依刑事訴訟法第二百九十九條第一項前段，刑法第二條第一項但書、第
二十八條、第三十一條第一項、第五十六條、第二百十六條、第二百十條、第二百二
十條第二項、第三百三十六條第二項、第五十五條、第三十八條第一項第二款、第七
十四條第一款、第二百十九條判決如主文。
本案經檢察官吳怡明到庭執行職務
中      華      民      國      九十二      年    五    月    二十三    日
                                    臺灣士林地方法院刑事第四庭
                                          法  官  洪  慕  芳
右正本證明與原本無異。
如不服本判決，應於判決送達後十日內，向本院提出上訴狀。
                                          書記官  趙  彩  彤
中      華      民      國      九十二      年    五    月    二十七    日
附錄本判決論罪科刑依據之法條：
刑法第二百一十六條：
  行使第二百十條至第二百十五條之文書者，依偽造、變造文書或登載不實事項或使
  登載不實事項之規定處斷。
刑法第二百一十條：
  偽造、變造私文書，足以生損害於公眾或他人者，處五年以下有期徒刑。
刑法第二百二十條第二項：
  錄音、錄影或電磁紀錄，藉機器或電腦之處理所顯示之聲音、影像或符號，足以為
  表示其用意之證明者，亦同。
刑法第三百三十六條第二項：
  對於業務上所持有之物，犯前條第一項之罪者，處六月以上五年以下有期徒刑，得
  併科三千元以下罰金。
刑法第二百一十九條：
  偽造之印章、印文或署押，不問屬於犯人與否，沒收之。
附表一：
┌──┬─────┬───────────┬─────┬─────┐
│編號│刷卡時間  │使用之偽造信用卡卡號  │刷卡之金額│  備註    │
├──┼─────┼───────────┼─────┼─────┤
│ １ │  88.03.28│  0000000000000000    │  20000   │ 成功但   │
│    │  15:51   │                      │          │ 馬上取消 │
├──┼─────┼───────────┼─────┼─────┤
│ ２ │  88.03.28│                      │          │ 將前一筆 │
│    │  15:52   │  0000000000000000    │  20000   │ 取消     │
├──┼─────┼───────────┼─────┼─────┤
│ ３ │  88.03.28│  0000000000000000    │  30000   │ 成功取得 │
│    │  18:26   │                      │          │ 核准交易 │
├──┼─────┼───────────┼─────┼─────┤
│ ４ │  88.04.06│                      │          │          │
│    │  13:48   │  0000000000000000    │  17366   │ 同右     │
├──┼─────┼───────────┼─────┼─────┤
│ ５ │  88.04.06│                      │          │ 未核准   │
│    │  14:05   │  0000000000000000    │  24858   │ 交易     │
├──┼─────┼───────────┼─────┼─────┤
│ ６ │  88.04.06│                      │          │ 成功取得 │
│    │  14:08   │  0000000000000000    │  10192   │ 核准交易 │
├──┼─────┼───────────┼─────┼─────┤
│ ７ │  88.04.06│                      │          │          │
│    │  14:50   │  0000000000000000    │   6625   │ 同右     │
└──┴─────┴───────────┴─────┴─────┘
附表二：
┌──┬─────┬───────────┬─────┬────┐
│編號│  消費時間│  使用之偽造信用卡卡號│ 偽簽署押 │消費金額│
├──┼─────┼───────────┼─────┼────┤
│ １ │  88.03.28│  0000000000000000    │  Ray     │ 30000  │
│    │  18:26   │                      │          │        │
├──┼─────┼───────────┼─────┼────┤
│ ２ │  88.04.06│                      │          │        │
│    │  13:48   │  0000000000000000    │  Paul    │ 17366│
├──┼─────┼───────────┼─────┼────┤
│ ３ │  88.04.06│                      │          │        │
│    │  14:08   │  0000000000000000    │  Paul    │ 10192  │
├──┼─────┼───────────┼─────┼────┤
│ ４ │  88.04.06│                      │          │        │
│    │  14:50   │  0000000000000000    │  Paul    │  6625  │
└──┴─────┴───────────┴─────┴────┘


司法院資訊處製作；財團法人民間司法改革基金會備份。
